【裁判字號】    98,消債更,690
【裁判日期】    981216
【裁判案由】    更生事件
【裁判全文】
臺灣板橋地方法院民事裁定           98年度消債更字第690號
聲  請  人  甲○○（原姓名：王.
上列聲請人因消費者債務清理事件聲請更生，本院裁定如下：
    主  文
聲請人甲○○自中華民國九十八年十二月十六日下午四時起開始
更生程序。
命司法事務官進行本件更生程序。
    理  由
一、按「債務人不能清償債務或有不能清償之虞者，得依本條例
    所定更生或清算程序，清理其債務。」、「法院開始更生程
    序之裁定，應載明其年、月、日、時，並即時發生效力。」
    、「法院裁定開始更生或清算程序後，得命司法事務官進行
    更生或清算程序；必要時，得選任律師、會計師或其他適當
    之自然人或法人一人為監督人或管理人。」，消費者債務清
    理條例第3 條、第45條第1項、第16條第1項前段定有明文。
二、聲請意旨略以：聲請人積欠金融機構及其他債權人之債務總
    金額為新臺幣（下同）3,193,439元，有不能清償債務之虞
    ，前已提出債權人清冊，依本條例第151條第1項規定以書面
    向最大債權金融機構大眾商業銀行股份有限公司（下稱大眾
    銀行）申請前置協商債務清償方案，大眾銀行提出總負債金
    額3,182,149元，利率0%，分178期，每月償還6,300元之還
    款方案，惟聲請人因每月薪資收入遭債權人強制執行扣薪後
    僅餘24,000元，每月尚需清償債權人嚴廣慎債務1萬元，實
    無法負擔大眾銀行提出之還款條件，致協商破裂，爰聲請鈞
    院裁定更生等語。
三、經查，聲請人主張之上開事實，業據其提出財產及收入狀況
    說明書、債務人清冊、債權人清冊、戶籍謄本、身心障礙手
    冊、重大傷病證明卡、診斷證明書、前置協商不成立通知書
    、聲請人及其母親之財政部臺灣省北區國稅局財產歸屬資料
    清單、聲請人及其母親之民國96暨97年度綜合所得稅各類所
    得資料清單、聯合徵信中心當事人查詢個人資料（信用報告
    ）回覆書、借據、投保資料表、薪資單、聲請人之中國國際
    商業銀行存摺節本、水、電及電信單據等為證，復經本院依
    職權向大眾銀行函查屬實。此外，本件又查無聲請人有消費
    者債務清理條例第6條第3項、第8條或第46條各款所定駁回
    更生聲請之事由存在。是本件更生聲請，即屬有據，應予准
    許，並依上開規定命司法事務官進行本件更生程序，爰裁定
    如主文。
四、至於聲請人於更生程序開始後，應另提出足以為債權人會議
    可決或經法院認為公允之更生方案以供採擇，俾免更生程序
    進行至依消費者債務清理條例第61條規定應行清算之程度，
    附此明。
中    華    民    國    98    年    12    月    16    日
                  民事第三庭    法  官  楊千儀
上為正本係照原本作成。
本件不得抗告。
本裁定已於98年12月16日下午4時公告。
中    華    民    國    98    年    12    月    16    日
                                書記官  江怡萱


司法院資訊處製作；財團法人民間司法改革基金會備份。
